【裁判字號】    97,訴,1250
【裁判日期】    980810
【裁判案由】    偽造文書等
【裁判全文】
臺灣桃園地方法院刑事判決              97年度訴字第1250號
公  訴  人  臺灣桃園地方法院檢察署檢察官
被      告  子○○
            辛○○
            乙○○
            丑○○
上  一  人
選任辯護人  廖美智律師
被      告  丙○○
上  一  人
選任辯護人  沙洪律師
上列被告因偽造文書等案件，經檢察官提起公訴（97年度偵字第
22885 號、第25715 號），被告為有罪之陳述，本院合議庭裁定
改行簡式審判程序，並判決如下：
    主  文
子○○犯如附表一編號(一)(二)(三)(五)(六)所示之罪，均累犯，各處刑及
易刑折算標準如附表一編號(一)(二)(三)(五)(六)所示，扣案如附表一編號
(二)(三)(五)(六)所示沒收物均沒收。應執行有期徒刑壹年，如易科罰金
，以新臺幣壹仟元折算壹日，扣案如附表一編號(二)(三)(五)(六)所示沒
收物均沒收。
辛○○犯如附表一編號(一)所示之罪，處刑及易刑折算標準如附表
一編號(一)所示。
乙○○犯如附表一編號(三)(四)所示之罪，各處刑及易刑折算標準如
附表一編號(三)(四)所示，扣案如附表一編號(三)(四)所示沒收物均沒收
。應執行有期徒刑月，如易科罰金，以新臺幣壹仟元折算壹日
，扣案如附表一編號(三)(四)所示沒收物均沒收。
丑○○犯如附表一編號(一)(三)(六)所示之罪，均累犯，各處刑及易刑
折算標準如附表一編號(一)(三)(六)所示，扣案如附表一編號(三)(六)所示
之物均沒收。應執行有期徒刑柒月，如易科罰金，以新臺幣壹仟
元折算壹日，扣案如附表一編號(三)(六)所示之物均沒收。
丙○○犯如附表一編號(四)所示之罪，累犯，處刑及易刑折算標準
如附表一編號(四)所示，扣案如附表一編號(四)所示沒收物均沒收。
    事  實
一、(一)子○○前因竊盜案件，經臺灣花蓮地方法院以94年度花簡
    字第478 號判決判處有期徒刑6 月確定，子○○於民國94年
    11月5 日入監服刑，並於95年3 月3 日縮刑期滿執行完畢；
    又因偽造文書案件，經臺灣花蓮地方法院以95年度訴字第96
    號判決判處有期徒刑5 月確定，嗣於95年9 月1 日易科罰金
    執行完畢。(二)丑○○前因恐嚇取財等案件，經臺灣花蓮地方
    法院以95年度訴字第278 號判決分別判處有期徒刑4 月、拘
    役30日確定，並於96年2 月12日易科罰金執行完畢。(三)丙○○前因違反毒品危害防制條例案件，經臺灣高等法院以93年
    度上訴字第2089號判決判處有期徒刑6 月確定，並於94年4
    月25日易科罰金執行完畢（均構成累犯）。
二、子○○與戊○○（現由本院審理中）共同基於意圖為自己不
    法所有之犯意聯絡，於97年7 月起，在報紙分類廣告或求職
    便利通上刊登廣告，佯稱位於桃園縣龜山鄉○○路○ 段616
    號（97年10月後遷移至同路段608 號）之通隆運輸公司（下
    稱通隆公司）徵求司機，使寅○○、巳○○、辰○○、卯○○誤以為真前往應徵（有關卯○○部分，子○○因與戊○○
    有金錢糾紛而未參與），再由戊○○告以錄取，並以公司提
    供車輛須擔保公司權益為由，要求寅○○等人簽署車輛失竊
    願負責之切結同意書及供作擔保之本票，再由戊○○安排寅
    ○○等人駕駛公司提供之車輛前往指定地點載送事先由戊○○、子○○及有詐欺取財犯意聯絡之丙○○所安排佯裝旅客
    亦有詐欺取財犯意聯絡之丑○○、辛○○、庚○○、癸○○
    、乙○○、丁○○等人（庚○○、癸○○、丁○○現由本院
    審理中），隨後進行旅遊行程。戊○○、子○○、丑○○、
    己○○（現由本院審理中）等人再伺機持備份鑰匙取走上開
    車輛，並以車輛失竊為由，要求寅○○等人給付高額之賠償
    。其等各次分工及犯罪情節詳述如下：
  (一)子○○、丑○○、辛○○詐欺寅○○未遂部分：
    寅○○於97年7 月12日閱讀報紙得知通隆公司應徵司機，當
    日即依報載電話與戊○○聯絡後前往該公司面試，翌日（13
    日）戊○○以電話通知其錄取，並告以公司提供車輛，為擔
    保公司權益，須帶同2 位保證人簽署切結書、本票，寅○○
    遂於同年月15日帶同母親曹黃桂英及配偶葉栗戀前往該公司
    ，簽立其為本人、曹黃桂英及葉栗戀擔任保證人之切結同意
    書1 份（車輛毀損、碰撞或遺失願負全責）及本票1 張（面
    額新臺幣（下同）63萬840 元）交予戊○○，戊○○隨即派
    遣寅○○駕駛車號U9-5148 號自用小客貨車（該車輛係由戊○○於97年7 月間以22萬元向壬○購買，並由子○○覓得不
    知情之友人未○○，取得未○○之同意，將上開車輛登記於
    未○○名下），前往臺北縣板橋火車站載送由子○○以5 千
    元為代價（惟並未給付）所安排喬裝旅客而有詐欺取財犯意
    聯絡之丑○○、辛○○及不知情之2 人之子（共3 人），進
    行臺北2 日遊，寅○○依行程先前往臺北縣瑞芳鎮九份，再
    到臺北縣新店市烏來那魯灣溫泉渡假飯店住宿，並將上開車
    輛停放於飯店停車場內。子○○遂於翌日（16日）凌晨4時
    許持備份鑰匙取走上開車輛，並依戊○○之指示藏放至花蓮
    縣吉安鄉宜昌國小前之停車格內（嗣於7 月下旬由戊○○以
    2 萬元賣予壬○，壬○將該車輛拆解後，變賣予資源回收場
    ）（壬○現由本院審理中），而寅○○於16日上午8 時許前
    往取車時發現該車輛失竊，隨即報警，並通知戊○○到場協
    助處理。嗣戊○○要求寅○○依上開本票金額賠償，寅○○
    發覺有異，藉詞拖延，戊○○等人始未得逞（惟嗣後戊○○
    另以言詞恫嚇，寅○○始於同年月23日交付25萬元予戊○○
    ）。
  (二)子○○詐欺巳○○未遂部分：
    巳○○於97年8 月12日閱讀報紙得知通隆公司應徵司機，當
    日即依報載電話與戊○○聯絡後前往該公司面試，戊○○嗣
    於同年月14日通知巳○○錄取一事，並告以公司提供車輛，
    為擔保公司權益，須帶同保證人到公司簽署切結書、本票，
    巳○○遂於同日帶同妻子陳家盈前往該公司簽立其為本人、
    陳家盈為保證人之切結同意書1 份及本票1 張（面額77萬元
    ）交予戊○○，戊○○隨即派遣巳○○駕駛車號U7-1587 號
    自用小客車（該車輛係由戊○○於97年8 月間以11萬5 千元
    向壬○購買，並由子○○覓得不知情之友人徐煥榮，取得徐
    煥榮之同意，將上開車輛登記於徐煥榮名下），前往臺北市
    臺北火車站西門載送由子○○以5 千元為代價（惟並未給付
    ）所安排喬裝旅客而有詐欺取財犯意聯絡之庚○○、癸○○
    2 人，進行3 天2 夜之旅遊行程。巳○○依行程先後前往臺
    北縣板橋市林家花園、新店市碧潭，同日晚間前往宜蘭縣員
    山鄉夢想家民宿住宿。翌日（15日）庚○○以太累為由取消
    行程，直到同日晚間7 時許始前往羅東夜市，並於晚間10時
    許返回該民宿，其後巳○○又自行開車外出閒逛，途中庚○○以其0000000000號行動電話聯絡巳○○，巳○○未接電話
    ，戊○○又來電詢問是否開車外出，並要其幫庚○○購買衛
    生棉，巳○○遂依戊○○之指示購買衛生棉，並於翌日（16
    日）凌晨3 時返回該民宿，將上開車輛停放於該民宿之停車
    場後，隨即將衛生棉交予庚○○。戊○○旋委由不知情之壬○持備份鑰匙至該停車場取走上開車輛，壬○並依戊○○之
    指示，將該車停放在花蓮縣壽豐鄉月眉大橋下附近（該車輛
    於同年9 月1 日為警尋獲，並經戊○○領回後交予壬○，請
    壬○以6 萬元賣予車商）。巳○○於97年8 月16日上午9 時
    30分許發現上開車輛失竊，報警處理，並通知戊○○，戊○○因人在花蓮，委由子○○到場協助處理。嗣後戊○○要求
    巳○○賠償，巳○○因心生懷疑而未賠償（其後戊○○又另
    以言詞恫嚇巳○○）。
  (三)子○○、乙○○、丑○○詐欺辰○○未遂部分：
    辰○○於97年9 月8 日經朋友介紹得知通隆公司應徵司機一
    事，遂前往該公司應徵，經戊○○面試後告以錄取，並約定
    同年月11日派遣其載送旅客出遊。辰○○於同年月10日前往
    公司為翌日出遊行程作準備，戊○○又告以公司提供車輛，
    為擔保公司權益，須簽署切結書、本票，辰○○遂簽立切結
    同意書1 份及本票1 張（面額47萬3 千元）交予戊○○。翌
    日（11日）辰○○依先前規劃，駕駛車號U6-1177 號自用小
    貨車（該車輛係由戊○○於97年9 月間以12萬5 千元向壬○
    購買，由壬○擅自持其保管之午○○證件，將上開車輛登記
    於午○○名下）前往臺北縣板橋火車站載送分別由戊○○、
    子○○所安排喬裝旅客而有詐欺取犯意聯絡之乙○○、庚○○及其等帶同不知情之小孩1 位（共3 位），進行2 天1 夜
    之旅遊行程。乙○○並事先以其妹妹甲○○所申辦交由其使
    用之0000000000號行動電話撥打庚○○0000000000號行動電
    話商談瞞騙司機一事。嗣辰○○依行程載送3 人前往臺北縣
    板橋林家花園，再前往臺北市木柵動物園，辰○○並將上開
    車輛停放於木柵動物園前之停車場內隨同旅客入園，途中乙○○、庚○○分別持上開行動電話撥打電話或傳送簡訊予庚○○所申辦交由子○○使用之0000000000號行動電話，告訴
    子○○其等當下行蹤，子○○復以其上開行動電話撥打戊○○所有之0000000000號行動電話告以當下情況。直至木柵動
    物園辰○○停車入園後，子○○即指示有詐欺取財犯意聯絡
    之丑○○持備份鑰匙至該停車場取走上開車輛，並藏放在臺
    北縣新店市山區（該車輛於同年月16日在臺北縣新店市○○
    路12號旁為警尋獲，由戊○○領回後賣予新莊某不詳之中古
    車商）。同日下午4 時30分許，辰○○發現上開車輛遭竊，
    隨即報警，並告訴戊○○，戊○○因人在花蓮，委由子○○
    到場協助處理。嗣辰○○主動與戊○○、子○○商談賠償一
    事，然因戊○○、子○○所提出金額過高而未果（惟其後戊○○另以言詞恫嚇辰○○，辰○○始允諾賠償20萬元，然又
    因上開車輛為警尋獲，因而改為由辰○○賠償3 萬6 千元及
    紅包3 千600 元）。
  (四)乙○○、丙○○詐欺卯○○未遂部分：
    卯○○於97年10月2 日，因閱讀求職便利通刊登之廣告得知
    通隆公司應徵司機，遂於翌日（3 日）前往該公司應徵，經
    戊○○告知錄取，並以公司提供車輛使用須擔保公司權益為
    由，要求卯○○帶同保證人到公司簽署切結書、本票，另留
    下其0000000000號行動電話供卯○○聯絡之用。卯○○遂於
    翌日（4 日）帶同親戚繆河源、李月眉至該公司，簽立以其
    為本人，親戚繆河源、李月眉擔任保證人之切結同意書1 份
    及本票1 張（面額50萬元）交予戊○○，戊○○即安排卯○○於翌日（5 日）上午9 時40分許駕駛車號2D-8521 號自用
    小客車（該車輛係由乙○○於97年10月間以其母親楊滿妹名
    義所購買，並提供予戊○○、己○○、丙○○使用）至臺中
    統聯轉運站載送丙○○所安排有詐欺取財犯意聯絡之丁○○
    及某真實姓名年籍不詳自稱「黃文隆」之成年男子（共2 人
    ），進行旅遊行程。卯○○依行程載送客人至臺中月眉育樂
    世界，於同日10時10分許將上開車輛停放在月眉育樂世界之
    停車場，己○○即另安排某真實姓名年籍不詳之人持備份鑰
    匙至該停車場取走上開車輛，並由乙○○指示藏放在其不知
    情之表姊位於臺中市○區○○路2 段49巷大樓之地下停車場
    。嗣於同日10時20分許，卯○○發現上開車輛遭竊，通知月
    眉育樂世界保全人員，並撥打戊○○上開行動電話告知車輛
    失竊一事，戊○○遂委由己○○到場協助處理。嗣戊○○要
    求卯○○賠償50萬元，經雙方商談後改為27萬元，然卯○○
    因懷疑戊○○等人為詐騙集團，藉故拖延，始未得逞（惟嗣
    後因戊○○騷擾繆河源，卯○○因此匯款2 萬元予戊○○）
    。
四、子○○對未○○行使偽造私文書、詐欺部分：
    子○○與戊○○另共同基於意圖為自己不法所有之犯意聯絡
    ，於97年7 月上旬某日，以投資通隆公司，每月可獲利3 萬
    元為由，邀未○○投資22萬元購買先前已登記於其名下之車
    號U9-5148 號自用小客貨車，未○○不疑有他，交付22萬元
    予戊○○，並給予子○○3 萬元作為酬謝。嗣戊○○、子○○明知該車輛已於97年7 月16日報失竊，並經戊○○交予壬○報廢拆解而滅失，竟仍於97年7 月26日承前詐欺取財之犯
    意聯絡並共同基於偽造私文書後行使之犯意聯絡，由戊○○
    以「九合汽車租賃有限公司」（下稱九合公司）及負責人「
    陳照明」之名義，偽造九合公司為承租人之汽車租賃契約書
    1 份，並持其事先委由不知情他人偽刻之「九合汽車租賃有
    限公司」及「陳照明」印章，於該契約書上偽造「九合汽車
    租賃有限公司」及「陳照明」之印文各2 枚（共4 枚），又
    簽名、捺指印，偽造「陳照明」署押共4 枚（含簽名2 枚及
    指印2 枚），而持之向未○○訛稱：通隆公司與九合公司合
    作，要將未○○所有上開車輛出租予九合公司，請未○○簽
    立汽車租賃契約云云，並提出予未○○在該契約出租人欄位
    簽名，未○○不疑有他，遂在汽車租賃契約上出租人欄簽名
    按指印。嗣於97年8 月1 日戊○○即以該車輛遭子○○之友
    人竊走，未○○無法履行上開契約為由，要求未○○賠償約
    30萬元，經未○○與戊○○多次協調，將賠償金額降為5萬
    元後，未○○始於97年8 月12日交付5 萬元予戊○○。
五、子○○、丑○○詐欺蘇寶尺未遂部分：
    戊○○、子○○、丑○○共同基於意圖為自己不法所有之犯
    意聯絡，於97年9 月底某日，由丑○○以特殊色筆（該特殊
    筆所寫下的字跡遇水會消失）在便條紙上寫下5 組簽注號碼
    （其中有某2 組以上號碼重複），經子○○轉交戊○○，由
    戊○○持至蘇寶尺所經營之投注站簽注（址設花蓮縣新城鄉
    ○○路2 號），並請老闆娘在該張寫有簽注號碼之便條紙上
    簽名，當日晚間開獎後，丑○○旋將便條紙上原簽注號碼竄
    改為中獎號碼，並經子○○交由戊○○，由戊○○持至投注
    站向蘇寶尺佯稱：其簽注號碼有中獎200 萬元，因投注站作
    業疏失重複輸入同一組號碼，要求投注站賠償云云，子○○
    則以0000000000號行動電話（為庚○○所有，詳如前述）瞭
    解現場情況，並撥打戊○○所有0000000000號行動電話商談
    蘇寶尺賠償一事，然因蘇寶尺認為戊○○有意詐騙，報警處
    理，戊○○等人始未得逞（戊○○事後仍不斷騷擾蘇寶尺及
    其家人）。
六、嗣經桃園縣政府警察局報請臺灣桃園地方法院檢察署檢察官
    指揮偵辦，聲請臺灣桃園地方法院核發通訊監察書進行通訊
    監察蒐證後，再於97年10月30日經臺灣桃園地方法院檢察署
    檢察官指揮，持拘票、搜索票，至通隆公司搜索，另於如附
    表二所示地點，拘提如附表二所示戊○○等人到案，並扣得
    如附表一編號(二)(三)(四)(五)(六)所示之物等物，始悉上情。
七、案經桃園縣政府警察局移送臺灣桃園地方法院檢察署檢察官
    偵查起訴。
    理  由
一、本件被告子○○、辛○○、乙○○、丑○○、丙○○所犯係
    死刑、無期徒刑或最輕本刑為3 年以上有期徒刑或高等法院
    管轄第一審案件以外之罪，其於準備程序期日就被訴事實為
    有罪之陳述，經本院告知簡式審判程式之旨，並聽取公訴人
    、被告及選任辯護人之意見後，經合議庭裁定由受命法官獨
    任進行簡式審判程序，是依刑事訴訟法第273 條之2 規定，
    本件之證據調查，不受同法第159 條第1 項、第161 條之2
    、第161 條之3 、第163 條之1 及第164 條至第170 條規定
    之限制，合先敘明。
二、前揭犯罪事實，業據被告子○○、辛○○、乙○○、丑○○
    、丙○○坦承不諱，且有同案被告戊○○證述明確及證人即
    被害人寅○○、巳○○、辰○○、卯○○、未○○、蘇寶尺
    證述甚詳，復有切結同意書、本票、報紙徵職廣告、求職便
    利通、車輛使用契約書、那魯灣溫泉渡假飯店住宿登記表、
    夢想家花園休閒民宿訂房單、8 月行程表、9 月行程表、和
    解切結書、汽車租賃契約書、合作金庫銀行匯款申請書回條
    聯（以上均影本）、車籍查詢資料、宜蘭縣政府警察局車輛
    協尋電腦輸入單、通訊監察譯文在卷可按，並有卯○○本票
    、卯○○切結同意書扣案可佐證，被告等前揭犯行應堪認定
    。
三、核被告子○○所為，係犯如附表一編號(一)(二)(三)(五)(六)所示之罪
    ；被告辛○○所為，係犯如附表一編號(一)所示之罪；被告乙○○所為，係犯如附表一編號(三)(四)所示之罪；被告丑○○所
    為，係犯如附表一編號(一)(三)(六)所示之罪；被告丙○○所為，
    係犯如附表一編號(四)所示之罪。被告子○○、丑○○、辛○○與戊○○就如附表一編號(一)所示之罪，被告子○○與戊○○、庚○○、癸○○就如附表一編號(二)所示之罪，被告子○○、乙○○、丑○○與戊○○、庚○○就如附表一編號(三)所
    示之罪，被告乙○○、丙○○與戊○○、己○○、丁○○就
    如附表一編號(四)所示之罪，被告子○○與戊○○就如附表一
    編號(五)所示之罪，被告子○○、丑○○與戊○○就如附表一
    編號(六)所示之罪，有犯意聯絡及行為分擔，均為共同正犯。
    又如附表一編號(五)所示之罪，被告子○○係與戊○○共謀，
    而由戊○○利用不知情之他人偽造「九合汽車租賃有限公司
    」及「陳照明」之印章，應論以間接正犯。而偽造印章及印
    文係偽造私文書之階段及部分行為，偽造私文書後復持以行
    使，偽造之低度行為復為行使之高度行為所吸收，均不另論
    罪。又被告子○○以一行為同時觸犯上開行使偽造私文書罪
    及詐欺取財罪，為想像競合犯，應從一重之行使偽造私文書
    罪處斷。被告子○○所犯上開5 罪，被告乙○○所犯上開2
    罪，被告丑○○所犯上開3 罪，犯意各別，行為互殊，均應
    予分論併罰。被告子○○、丑○○、丙○○曾受事實欄所載
    之徒刑執行完畢，此有臺灣高等法院被告前案紀錄表存卷供
    參，其受徒刑之執行完畢，於5 年內故意再犯本件有期徒刑
    以上之罪，為累犯，應依刑法第47條第1 項規定，加重其刑
    。又被告等就如附表一編號(一)(二)(三)(四)(六)所示詐欺取財犯行（
    詳如附表一所示），雖已著手詐欺取財行為，惟未得手，為
    未遂犯，應依刑法第25條第2 項之規定按既遂犯之刑減輕之
    ，子○○、丑○○、丙○○並就上開刑之加重及減輕，依法
    先加後減之。審酌被告等犯罪之動機、手段、所生之危害及
    犯後坦承犯行之態度等一切情狀，分別量處如主文所示之刑
    ，並就子○○、乙○○、丑○○部分定其應執行之刑。又按
    數罪併罰，數宣告刑均得易科罰金，而定應執行之刑超過6
    個月之案件，仍得易科罰金（司法院釋字第662 號解釋參照
    ），爰就上開量處之刑及應執行之刑，併諭知易科罰金之折
    算標準，以示懲儆。
四、扣案如附表一編號(二)(三)(四)(六)所示之沒收物，為共犯戊○○等
    人所有（詳如附表一所示），供犯罪所用之物，應依刑法第
    38條第1 項第2 款之規定宣告沒收。又按偽造之印章、印文
    或署押，不問屬於犯人與否，沒收之，刑法第219 條定有明
    文。本案共犯戊○○委由不知情之他人所偽造之「九合汽車
    租賃有限公司」及「陳照明」印章各1 顆，雖未扣案，然無
    證據證明業已滅失而不復存在，不問屬於犯人與否，仍應依
    刑法第219 條之規定宣告沒收。又戊○○及子○○以該印章
    偽造之汽車租賃契約書，因交付被害人未○○而喪失所有權
    ，已非屬被告所有之物，自不得宣告沒收，然其上所附著之
    「九合汽車租賃有限公司」及「陳照明」印文各2 枚（共4
    枚）、「陳照明」署押共4 枚（含簽名2 枚及指印2 枚），
    係偽造之印文、署押，不問屬於犯人與否，亦應依刑法第21
    9 條之規定宣告沒收。至其餘扣案物，並無證據證明係被告
    所有，供本案犯罪所用之物，又非違禁物，爰不為沒收之諭
    知。
據上論斷，應依刑事訴訟法第273 條之1 第1 項、第299 條第1
項前段，刑法第28條、第216 條、第210 條、第339 條第1 項、
第3 項、第55條前段、第25條第2 項、第47條第1 項、第41條第
1 項前段、219 條、第38條第1 項第2 款、第51條第5 款，刑法
施行法第1 條之1 第1 項、第2 項前段，判決如主文。
本案經檢察官徐文豪到庭執行職務。
中    華    民    國    98    年    8     月    10    日
                  刑事第四庭    法  官  林宜靜
以上正本證明與原本無異。
如不服本判決應於收受判決後10日內向本院提出上訴書狀，並應
敘述具體理由。其未敘述上訴理由者，應於上訴期間屆滿後20日
內向本院補提理由書 (均須按他造當事人之人數附繕本)「 切勿
逕送上級法院」。
                                書記官  黃俊燁
中    華    民    國    98    年    8     月    10    日
附錄論罪科刑法條
中華民國刑法第216條（行使偽造變造或登載不實之文書罪）
行使第 210 條至第 215 條之文書者，依偽造、變造文書或登載
不實事項或使登載不實事項之規定處斷。
中華民國刑法第210條（偽造變造私文書罪）
偽造、變造私文書，足以生損害於公眾或他人者，處 5 年以下有
期徒刑。
中華民國刑法第339條（普通詐欺罪）
意圖為自己或第三人不法之所有，以詐術使人將本人或第三人之
物交付者，處5 年以下有期徒刑、拘役或科或併科1 千元以下罰
金。
以前項方法得財產上不法之利益或使第三人得之者，亦同。
前二項之未遂犯罰之。
附表一
┌──┬────┬───┬───────┬───────────────┬────────────┐
│編號│犯罪事實│行為人│所犯法條      │所犯之罪及所處之刑            │沒收物                  │
├──┼────┼───┼───────┼───────────────┼────────────┤
│(一)  │寅○○部│子○○│第339 條第3 項│子○○共同意圖為自己不法之所有│                        │
│    │分      │丑○○│、第1 項之詐欺│，以詐術使人將本人之物交付，未│                        │
│    │        │辛○○│取財未遂罪    │遂，累犯，處有期徒刑月，如易│                        │
│    │        │      │              │科罰金，以新臺幣壹仟元折算壹日│                        │
│    │        │      │              │。                            │                        │
│    │        │      │              │丑○○共同意圖為自己不法之所有│                        │
│    │        │      │              │，以詐術使人將本人之物交付，未│                        │
│    │        │      │              │遂，累犯，處有期徒刑月，如易│                        │
│    │        │      │              │科罰金，以新臺幣壹仟元折算壹日│                        │
│    │        │      │              │。                            │                        │
│    │        │      │              │辛○○共同意圖為自己不法之所有│                        │
│    │        │      │              │，以詐術使人將本人之物交付，未│                        │
│    │        │      │              │遂，處有期徒刑貳月，如易科罰金│                        │
│    │        │      │              │，以新臺幣壹仟元折算壹日。    │                        │
├──┼────┼───┼───────┼───────────────┼────────────┤
│(二)  │巳○○部│子○○│第339 條第3 項│子○○共同意圖為自己不法之所有│行動電話壹支（含00000000│
│    │分      │      │、第1 項之詐欺│，以詐術使人將本人之物交付，未│06號SIM 卡壹張）（庚○○│
│    │        │      │取財未遂罪    │遂，累犯，處有期徒刑月，如易│所有）                  │
│    │        │      │              │科罰金，以新臺幣壹仟元折算壹日│                        │
│    │        │      │              │。                            │                        │
├──┼────┼───┼───────┼───────────────┼────────────┤
│(三)  │辰○○部│子○○│第339 條第3 項│子○○共同意圖為自己不法之所有│行動電話支（各含      │
│    │分      │乙○○│、第1 項之詐欺│，以詐術使人將本人之物交付，未│0000000000號、0000000000│
│    │        │丑○○│取財未遂罪    │遂，累犯，處有期徒刑月，如易│號、0000000000號SIM 卡壹│
│    │        │      │              │科罰金，以新臺幣壹仟元折算壹日│張）（分別為庚○○、徐梅│
│    │        │      │              │。                            │玲、戊○○所有）        │
│    │        │      │              │乙○○共同意圖為自己不法之所有│                        │
│    │        │      │              │，以詐術使人將本人之物交付，未│                        │
│    │        │      │              │遂，處有期徒刑貳月，如易科罰金│                        │
│    │        │      │              │，以新臺幣壹仟元折算壹日。    │                        │
│    │        │      │              │丑○○共同意圖為自己不法之所有│                        │
│    │        │      │              │，以詐術使人將本人之物交付，未│                        │
│    │        │      │              │遂，累犯，處有期徒刑月，如易│                        │
│    │        │      │              │科罰金，以新臺幣壹仟元折算壹日│                        │
│    │        │      │              │。                            │                        │
├──┼────┼───┼───────┼───────────────┼────────────┤
│(四)  │卯○○部│乙○○│第339 條第3 項│乙○○共同意圖為自己不法之所有│1.卯○○本票1 張、卯○○│
│    │分      │丙○○│、第1 項之詐欺│，以詐術使人將本人之物交付，未│  切結同意書1 份（為邱憲│
│    │        │      │取財未遂罪    │遂，處有期徒刑貳月，如易科罰金│  昌及通隆公司其他股東所│
│    │        │      │              │，以新臺幣壹仟元折算壹日。    │  有）                  │
│    │        │      │              │丙○○共同意圖為自己不法之所有│2.行動電話壹支（含098105│
│    │        │      │              │，以詐術使人將本人之物交付，未│  7559號SIM 卡壹張）（為│
│    │        │      │              │遂，累犯，處有期徒刑月，如易│  戊○○所有）          │
│    │        │      │              │科罰金，以新臺幣壹仟元折算壹日│                        │
│    │        │      │              │。                            │                        │
├──┼────┼───┼───────┼───────────────┼────────────┤
│(五)  │未○○部│子○○│刑法第216 條、│子○○共同行使偽造私文書，足以│1.「九合汽車租賃有限公司│
│    │分      │      │第210 條之行使│生損害於他人，累犯，處有期徒刑│  」及「陳照明」印章各壹│
│    │        │      │偽造私文書罪，│肆月，如易科罰金，以新臺幣壹仟│  顆。                  │
│    │        │      │第339 條第1 項│元折算壹日。                  │2.汽車租賃契約書上偽造之│
│    │        │      │之詐欺取財既遂│                              │  「九合汽車租賃有限公司│
│    │        │      │罪。（想像競合│                              │  」及「陳照明」印文各貳│
│    │        │      │，從一重之行使│                              │  枚、「陳照明」署押共肆│
│    │        │      │偽造私文書）  │                              │  枚（含簽名貳枚及指印貳│
│    │        │      │              │                              │  枚）。                │
├──┼────┼───┼───────┼───────────────┼────────────┤
│(六)  │蘇寶尺部│子○○│第339 條第3 項│子○○共同意圖為自己不法之所有│行動電話壹支（含00000000│
│    │分      │丑○○│、第1 項之詐欺│，以詐術使人將本人之物交付，未│59號SIM 卡壹張）（為邱憲│
│    │        │      │取財未遂罪    │遂，累犯，處有期徒刑月，如易│昌所有）                │
│    │        │      │              │科罰金，以新臺幣壹仟元折算壹日│                        │
│    │        │      │              │。                            │                        │
│    │        │      │              │丑○○共同意圖為自己不法之所有│                        │
│    │        │      │              │，以詐術使人將本人之物交付，未│                        │
│    │        │      │              │遂，累犯，處有期徒刑月，如易│                        │
│    │        │      │              │科罰金，以新臺幣壹仟元折算壹日│                        │
│    │        │      │              │。                            │                        │
└──┴────┴───┴───────┴───────────────┴────────────┘
附表二
┌──┬──────┬───────┬──────────┐
│編號│被拘提之人  │時間          │地點                │
├──┼──────┼───────┼──────────┤
│(一)  │戊○○      │97年10月30日  │花蓮縣吉安鄉○○○○街│
│    │            │              │77號                │
├──┼──────┼───────┼──────────┤
│(二)  │丙○○      │97年10月30日  │臺北縣三重市○○路4 │
│    │            │              │段101號14樓         │
├──┼──────┼───────┼──────────┤
│(三)  │子○○      │97年10月30日  │花蓮縣花蓮市○○○街│
│    │            │              │2之25 號3 樓        │
├──┼──────┼───────┼──────────┤
│(四)  │庚○○      │97年10月30日  │花蓮縣花蓮市○○○街│
│    │            │              │2之25 號3 樓        │
├──┼──────┼───────┼──────────┤
│(五)  │丑○○      │97年10月30日  │花蓮縣吉安鄉○○○街│
│    │            │              │9號                 │
├──┼──────┼───────┼──────────┤
│(六)  │辛○○      │97年10月30日  │花蓮縣吉安鄉○○○街│
│    │            │              │9號                 │
├──┼──────┼───────┼──────────┤
│(七)  │乙○○      │97年10月30日  │花蓮縣花蓮市○○○街│
│    │            │              │79巷20號13樓之1     │
├──┼──────┼───────┼──────────┤
│(八)  │癸○○      │97年10月30日  │花蓮縣吉安鄉仁里村仁│
│    │            │              │里七街9巷3號        │
└──┴──────┴───────┴──────────┘


司法院資訊處製作；財團法人民間司法改革基金會備份。
